【裁判字號】    91,交聲,291
【裁判日期】    920110
【裁判案由】    聲明異議
【裁判全文】
臺灣臺南地方法院刑事裁定                        九十一年度交聲字第二九一號
    移送機關  交通部公路總局嘉義區監理所臺南監理站
    受 處分 人  甲○○
右列受處分人因違反道路交通管理處罰條例案件，對於交通部公路總局嘉義區監理所
臺南監理站民國九十一年七月三十一日所為之裁決處分（處分案號：南監五字第裁七
四—Ｕ00000000號），聲明異議，本院裁定如左：
    主  文
異議駁回。
    理  由
一、聲明異議意旨略以：如附件聲明異議狀所載。
二、按汽車駕駛人，駕車在鐵路平交道，不遵守看守人員之指示，或遮斷器開始放下
    ，或警鈴已響、閃光號誌已顯示，仍強行闖越者，處新臺幣六千元以上一萬二千
    元以下罰鍰；並記違規點數三點，道路交通管理處罰條例第五十四條、第六十三
    條第一項第三款分別定有明文。
三、經查：
    （一）本件受處分人即異議人甲○○係於民國九十一年六月十四日下午四時三十
          四分許，駕駛車牌號碼四七一─ＬＳ號營業一般小客車，行經臺南市○○
          路○路平交道時，於平交道警鈴響起、閃光號誌已顯示後，違規闖越平交
          道，經值勤員警當場攔停並當場掣單舉發，異議人當場拒絕簽收等情，有
          內政部警政署鐵路警察局鐵警行字第Ｕ00000000號舉發違反道路
          交通管理事件通知單及內政部警政署鐵路警察局第三警務段九十一年七月
          十九日鐵三警行字第０九一０二八０八號函各一紙在卷可稽，並經證人即
          本件舉發之內政部警政署鐵路警察局第三警務段台南分駐所警員馮英傑於
          本院調查時到庭具結陳證：「（問：本件是否你告發的，情形如何？）是
          我告發的，舉發當日，我站北門路右轉青年路過平交道旁後菩提樹下，那
          時警示燈已亮及警鈴已響二、三秒後，看到受處分人甲○○的車子過來，
          ．．甲○○的車子雖有減速，但是仍然闖越過來，我就攔檢告發．．」等
          語無訛（見本院九十一年八月二十九日訊問筆錄），而異議人亦坦承有於
          右開時、地駕駛該輛營業一般小客車行經該處設平交道，並為警當場攔停
          掣單舉發之事實，參諸執勤警員係依法執行公務，與異議人並不相識，素
          無怨隙，苟非實情，自無須恣意誣攀之理。而且警員執行公務本身受行政
          懲處責任之監督，到庭具結作證更以刑罰擔保其真實性，警員應無甘冒行
          政懲處及刑法偽證罪責任而刻意誣陷之必要。因此，可信賴警員馮英傑前
          開陳證為真實。
    （二）異議人雖一再辯稱其並未闖越平交道云云。惟按法院受理交通異議案件，
          乃是對於交通舉發行政處分審查其是否違法，本質上屬於行政爭訟過程，
          與普通法院審理刑事案件之原則不同。其舉證責任之原理，非如刑事案件
          中，應超越任何合理懷疑始可為有罪判決者之嚴格程度。其舉證責任之原
          理，應與民事訴訟相類似，除有特別規定外，基本上準用民事訴訟法，由
          國家機關與人民二造，各自履行其主觀之舉證責任，在過程中各自提出證
          據；若窮盡各種證據方法，待證結果仍有不明時，則由客觀之舉證責任危
          險分配原則，決定國家機關與人民二造何人應受敗訴危險。此參酌行政訴
          訟法第一百三十六條規定準用民事訴訟法第二百七十七條自明。查原裁決
          機關交通部公路總局嘉義區監理所臺南監理站，裁決異議人闖越鐵路平交
          道，乃引據舉發單為證。而舉發本件違規事件之內政部警政署鐵路警察局
          第三警務段台南分駐所警員馮英傑，就本件如何查獲並舉發之經過，亦於
          本院調查時到庭陳證無訛，已如前述，並就異議人所駕之營業一般小客車
          係在行經前開平交道，於警鈴已響、警示燈已顯示之情況下，異議人仍駕
          車違規【闖越平交道】，並經其當場攔截等本件違規情節均供述明確，而
          查警員馮英傑本身直接見聞異議人所駕之營業小客車有闖越平交道之事實
          經過，對事實最為明瞭，又經以行政及刑事責任擔保其真實性，且舉發當
          時所記載違規人所駕車之違規情節又與事實相符等各項因素，綜合認定其
          陳述為可採信。而異議人就其指稱舉發員警舉發有誤乙節，既未提出確實
          證據以供調查，且未提供任何相關證據足資證明值勤員警確有捏造事實違
          法取締之情事，從而異議人前開所辯，要係卸責之詞，自無可採。
    （三）本件異議人有於右述時、地，駕駛前開自小客車行經鐵路平交道，警鈴已
          響仍強行闖越之事實，既可認定，則移送機關即交通部公路總局嘉義區監
          理所麻豆監理站據此引用前開道路交通管理處罰條例第五十四條第一款、
          第六十三條第一項第三款規定，而裁處異議人罰鍰新臺幣九千元並記違規
          點數三點，於法並無不當，異議人異議為無理由，應予駁回。
四、據上論斷，應依道路交通案件處理辦法第十九條，裁定如主文。
中      華      民      國      九十二      年      一      月    十    日
                              臺灣臺南地方法院交通法庭
      法  官  洪  士  傑
右正本證明與原本無異
如不服本裁定應於送達後五日內向本院提出抗告狀
                                  書記官  孫  鈴  堯
中      華      民      國      九十二      年      一      月    十三  日


司法院資訊處製作；財團法人民間司法改革基金會備份。
